【裁判字號】    97,易,151
【裁判日期】    970716
【裁判案由】    毒品危害防制條例
【裁判全文】
臺灣臺東地方法院刑事判決               97年度易字第151號
公  訴  人  臺灣臺東地方法院檢察署檢察官
被      告  甲○○
上列被告因施用毒品案件，經檢察官提起公訴 (97年度毒偵字第
162號)，本院判決如下：
    主  文
甲○○施用第二級毒品，累犯，處有期徒刑陸月，如易科罰金，
以新臺幣壹仟元折算壹日。扣案玻璃球吸食器壹個沒收。
    犯罪事實
一、甲○○前於民國91年間因施用毒品案件，經臺灣臺東地方法
    院檢察署檢察官聲請強制戒治並提起公訴，強制戒治部分，
    經本院以91年度毒聲字第76號裁定送戒治處所施以強制戒治
    ，於92年1月6日停止戒治交付保護管束，於92年4月17日保
    護管束期滿未經撤銷，視為強制戒治期滿執行完畢，所涉刑
    案部分，經本院以91年度易字第82號判處有期徒刑3月確定
    ，於92年4月18日易科罰金執行完畢；又於93年間因施用毒
    品案件，經本院以93年度易字第56號判處有期徒刑4月確定
    ，於94年1月20日易科罰金執行完畢；復因施用毒品案件，
    先後經本院以94年度簡上緝字第1號、95年度易字第62號分
    別判處有期徒刑6月、8月確定，合併定應執行有期徒刑1年
    確定，於95年12月2日縮短刑期執行完畢。猶未能戒除毒癮
    ，明知甲基安非他命係經公告列為毒品危害防制條例第2條
    第2項第2款之第二級毒品，不得非法持有、施用，仍基於施
    用第二級毒品甲基安非他命之犯意，於97年4月7日晚上9時
    40分為警採尿前96小時內某時，在高雄市某加油站廁所內，
    以將甲基安非他命置於玻璃球吸食器內，點火燒烤吸食氣體
    之方式，施用甲基安非他命1次。嗣於97年4月7日下午5時30
    分，為警在高雄市○○區○○路與華榮路口查獲，經甲○○
    同意搜索後扣得其所有供施用甲基安非他命所用之玻璃球吸
    食器1個，並於同日晚上9時40分許經其同意採集其尿液檢體
    送驗，結果呈現甲基安非他命陽性反應，始查悉上情。
二、案經高雄縣政府警察局保安大隊報請臺灣高雄地方法院檢察
    署呈請臺灣高等法院檢察署檢察長核轉臺灣臺東地方法院檢
    察署檢察官偵查起訴。
    理  由
一、程序方面：
(一)本案被告甲○○所犯毒品危害防制條例第10條第2項施用第
    二級毒品罪，係刑事訴訟法第376條第1款所列之罪，依同法
    第284條之1規定，第一審得由法官獨任進行審判程序，合先
    敘明。
(二)按被告以外之人於審判外之陳述，雖不符前4條之規定，而
    經當事人於審判程序同意作為證據，法院審酌該言詞陳述或
    書面陳述作成時之情況，認為適當者，亦得為證據。當事人
    、代理人或辯護人於法院調查證據時，知有第159條第1項不
    得為證據之情形，而未於言詞辯論終結前聲明異議者，視為
    有前項之同意，刑事訴訟法第159條之5定有明文。本案判決
    以下所引用檢察官所舉各項證據，業經被告於本院審理時表
    示無意見，同意作為證據，迄於言詞辯論終結前亦未聲明異
    議，本院審酌該等證據之取得過程並無瑕疵，與本案待證事
    實間復具有相當之關聯性，以之為本案證據尚無不當，自得
    採為證據。
二、認定犯罪事實所憑之證據及理由：
    上揭犯罪事實，業據被告甲○○於本院審理時坦承不諱，並
    有高雄市政府警察局保安警察大隊迅雷中隊偵辦毒品危害防
    制條例嫌疑人尿液採證代碼對照表、刑案移送專責組偵辦毒
    品危害防制條例嫌疑人尿液採證代碼對照表、高雄市立凱旋
    醫院濫用藥物尿液檢驗報告、高雄市政府警察局保安警察大
    隊扣押筆錄、扣押物品目錄表各1紙、查獲證物照片2張在卷
    可稽，復有扣案之玻璃球吸食器1個可資佐證，綜上各節相
    互佐證，被告自白核與事實相符，應堪採信，本案事證明確
    ，被告犯行堪以認定，應依法論科。
三、論罪科刑之理由：
(一)按甲基安非他命為毒品危害防制條例第2條第2項第2款所明
    定之第二級毒品。核被告甲○○所為，係犯毒品危害防制條
    例第10條第2項之施用第二級毒品罪。被告為供已施用而於
    施用前持有第二級毒品之低度行為，為其施用之高度行為所
    吸收，不另論罪。
(二)查被告有如犯罪事實欄所載論罪科刑執行情形，有卷附臺灣
    高等法院被告前案紀錄表1份可按，其受有期徒刑執行完畢
    後5年以內再故意犯本案法定刑為有期徒刑之罪，為累犯，
    應依刑法第47條第1項規定加重其刑。
(三)爰審酌被告前經強制戒治之執行，猶因施用甲基安非他命再
    犯本罪，顯未衷心悛悔，漠視法令之禁制，恣意濫用藥品，
    惟兼衡酌其施用甲基安非他命所生危害實以自戕健康為主，
    於他人尚無明顯重大危害，及犯後終能供認無隱，態度尚佳
    等一切情狀，量處如主文所示之刑，並諭知易科罰金之折算
    標準。
(四)扣案玻璃球吸食器1個為被告所有供施用第二級毒品甲基安
    非他命所用之物，業經被告供承在卷，應依刑法第38條第1
    項第2款之規定宣告沒收。
四、應適用之法條：依刑事訴訟法第284條之1、第299條第1項前
    段，毒品危害防制條例第10條第2項，刑法第11條前段、第4
    7條第1項、第41條第1項前段、第38條第1項第2款，判決如
    主文。
本案經檢察官乙○○到庭執行職務。
中    華    民    國    97    年    7     月    16    日
                  刑事第一庭    法  官  簡芳潔
以上正本證明與原本無異。
如不服本判決應於收受本判決後10日內向本院提出上訴書狀；上
訴書狀應敘述具體理由。未敘述上訴理由者，應於上訴期間屆滿
後20日內向本院補提理由書狀（均須按他造當事人之人數附繕本
）。「切勿逕送上級法院」。
                                書記官  林慧芬
中    華    民    國    97    年    7     月    17    日
附錄論罪科刑法條全文：
毒品危害防制條例第10條
施用第一級毒品者，處6月以上5年以下有期徒刑。
施用第二級毒品者，處3年以下有期徒刑。


司法院資訊處製作；財團法人民間司法改革基金會備份。
